# 处置长投产生的投资收益纳税调整情况

提问人：不明所以 时间：2020-03-28 08:05:28
请教陈版主及各位大佬，处置长期股权投资产生的投资收益是否需要进行纳税调整？商誉终止确认是否涉及纳税调整？

回答人：chenyiwei
首先，“纳税调整”的概念仅适用于法人的个别报表层面，不适用于合并报表。
其次，在个别报表中，对于处置长期股权投资的损益，如果此前对该项长期股权投资不是采用成本法核算，或者对其计提过减值准备的，则税法上的处置收益均不同于会计上的投资处置收益，此时需要进行纳税调整。
商誉多数仅出现在合并报表中，如果因吸收合并导致个别报表层面出现商誉的，则根据税法实施条例第六十七条，“外购商誉的支出，在企业整体转让或者清算时，准予扣除”，可能不同于会计上终止确认的时间，也可能涉及纳税调整，但实务中此类案例很少见。